臺灣高等法院刑事判決　　　　　　　　　　　　　　九十一年度上易字第七七六號
　　上　訴　人
　　即　被　告　甲○○
右上訴人因竊盜案件，不服臺灣臺北地方法院九十年度易字第一九四號，中華民國
九十一年一月三十一第一審判決（起訴案號：臺灣臺北地方法院檢察署九十年度偵字
第一九八０一號），提起上訴，本院判決如左：
    主  文
上訴駁回。
    事實及理由
一、本案經本院審理結果，認第一審判決以上訴人即被告甲○○係犯刑法第三百二十
    一條第一項第三款之攜帶兇器竊盜罪，且屬累犯，並審酌被告有多次竊盜前科紀
    錄，且已近而立之年，竟仍不思循以己力賺取金錢，尤其汽車之價值，有別於一
    般消費性之商品，若予以行竊，勢將對被害人之生活造成極大之不便，對於財物
    上之損失，亦不能謂非鉅，惟考量其事後尚能坦承犯行、態度良好等一切情狀，
    量處有期徒刑一年六月；並以扣案之鑰匙一把係被告甲○○所有，供竊盜所用之
    物，業經被告供明在卷，依刑法第三十八條第一項第二款之規定宣告沒收。至於
    被告甲○○持以行竊使用之螺絲起子一支，因非被告所有，迭經其述明在卷，不
    為沒收之諭知，予以敘明。認事用法及量刑均無不當，應予維持，並引用第一審
    判決書記載之事實、證據及理由（如附件原審判決書）。
二、本案事證已明，被告甲○○上訴意旨稱原審量刑過重，而指摘原判決不當，但查
    被告於八十一年間因竊盜，經台灣板橋地方法院判處有期徒刑六月；八十三年間
    因違反藥事法及麻醉藥品管理條例，經台灣板橋地方法院各判處有期徒刑五月、
    三月，合併定應執行刑為有期徒刑六月；八十八年間因竊盜罪，經台灣板橋地方
    法院判處有期徒刑一年二月，均經執行完畢，於本件又屬累犯，被告屢犯罪而不
    思悔改，原判決量處有期徒刑一年六月，並無不妥，被告甲○○之上訴為無理由
    ，應予駁回。
據上論斷，應依刑事訴訟法第三百七十三條、第三百六十八條，判決如主文。
本案經檢察官張啟彬到庭執行職務。
中      華      民      國    九十一    年      四      月    二十四    日
                                臺灣高等法院刑事第廿四庭
                      審判長法  官  陳  貽  男
                                          法  官  陳  憲  裕
                                          法  官  王  炳  梁
右正本證明與原本無異。
不得上訴。
                                          書記官  潘  大  鵬
中      華      民      國     九十一   年      四      月    二十五    日
附錄本案論罪科刑法條全文：
刑法第三百二十一條第一項第三款。
一犯竊盜罪而有左列情形之一者，處六月以上五年以下有期徒刑：
  於夜間侵入住宅或有人居住之建築物、船艦或隱匿其內而犯之者。
  毀越門扇、牆垣或其他安全設備而犯之者。
  攜帶兇器而犯之者。
  結夥三人以上而犯之者。
  乘火災、水災或其他災害之際而犯之者。
  在車站或埠頭而犯之者。
二前項之未遂犯罰之。
附件：
臺灣臺北地方法院刑事判決                          九十年度易字第一九四號
    公  訴  人  臺灣臺北地方法院檢察署檢察官
    被      告  甲○○  男  二十七歲（民國○○○年○月○○○日生）
                        住台北縣五股鄉○○路○段二二一巷三四號九樓
                        居桃園縣大園鄉王厝六十五之四號
                        身分證統一編號：Ｚ000000000號
右列被告因竊盜案件，經檢察官提起公訴（九十年度偵字第一九八０一號），本院判
決如左：
    主  文
甲○○攜帶兇器竊盜，累犯，處有期徒刑壹年陸月。
扣案之鑰匙壹把沒收。
    事  實
一、甲○○曾於民國八十八年間因竊盜案件，經台灣板橋地方法院於八十八年八月三
    十一日以八十八年度易字第一一二九號判處有期徒刑一年二月，於八十八年九月
    二十日確定，並於八十九年九月二十一日縮短刑期執行完畢（起訴書誤載執行完
    畢日期為八十九年九月二十九日），詎猶不知悔改，復意圖為自己不法之所有，
    於九十年九月十二日晚上十一時許（起訴書誤載為九十年九月十三日凌晨一時三
    十分許），在台北縣深坑鄉○○路○段二八六巷口，見乙○○（起訴書誤載為蔡
    吟妹）所有之車號ＢＲ—三八００號自用小客車車門未上鎖之機會，乃先進入該
    車內，持置放在該車內且非其所有而客觀足以對人之生命、身體造成危險之螺絲
    起子一把，開啟該車電門後，再以其所有之鑰匙一把發動該車行竊得手。嗣於九
    十年九月二十二日下午四時三十分許，甲○○以該車輛搭載不知情之劉志明（另
  案經檢察官不起訴處分），行經台北縣三重市○○路與正義北路口時，為警臨檢
    查獲，始查悉上情。
二、案經台北縣警察局三重分局報請台灣台北地方法院檢察署檢察官偵查起訴。
    理  由
一、右揭事實，業據被告甲○○於警訊及偵、審中坦承不諱，核與被害人乙○○於警
    訊中指述之情節，以及證人劉志明於警訊、偵查中證述之情節相合一致，並有被
    告甲○○所有供竊盜所用之鑰匙一把扣案可資佐證，暨贓物領具、車輛竊盜、車
    牌失竊資料個別查詢報表各一紙在卷可憑，足見被告前開自白之內容與事實相符
    ，本件事證已臻明確，被告犯行堪以認定，應予以依法論科。
二、按攜帶兇器竊盜，祇須行竊時攜帶具有危險性之兇器為已足，並不以攜帶之初有
    行兇之意圖為必要，最高法院六十二年台上字第二四八九號判例可參，而螺絲起
    子在客觀上均足對人之生命、身體造成危害，為兇器甚明。是核被告甲○○所為
    ，係犯刑法第三百二十一條第一項第三款之攜帶兇器竊盜罪。又被告曾於八十八
    年間因竊盜案件，經台灣板橋地方法院於八十八年八月三十一日以八十八年度易
    字第一一二九號判處有期徒刑一年二月，於八十八年九月二十日確定，並於八十
    九年九月二十一日縮短刑期執行完畢，有台灣高等法院檢察署刑案紀錄簡覆表一
    紙在卷可憑，其於五年以內，再犯本件有期徒刑以上之罪，為累犯，應依法加重
    其刑。爰審酌被告有多次竊盜前科紀錄，且已近而立之年，竟仍不思循以己力賺
    取金錢，尤其汽車之價值，有別於一般消費性之商品，若予以行竊，勢將對被害
    人之生活造成極大之不便，對於財物上之損失，亦不能謂非鉅，惟考量其事後尚
    能坦承犯行、態度良好等一切情狀，爰量處如主文所示之刑，以示懲儆。另扣案
    之鑰匙一把係被告甲○○所有供竊盜所用之物，業經被告供明在卷，爰依刑法第
    三十八條第一項第二款之規定宣告沒收。至於被告甲○○持以行竊使用之螺絲起
    子一支，因非被告所有，迭經其述明在卷，爰不為沒收之諭知，附此敘明。
據上論斷，應依刑事訴訟法第二百九十九條前段、刑法第三百二十一條第一項第三款
、第四十七條、第三十八條第一項第二款，判決如主文。
本案經檢察官蔡名堯到庭執行職務
中      華      民      國   九十一       年     一     月      三十一  日
                                  臺灣台北地方法院刑事第七庭
                                          法  官 蔡世祺
如不服本判決，應於判決送達後十日內，向本院提出上訴狀。
附錄論罪科刑法條：刑法第三百二十一條第一項第三款。
一犯竊盜罪而有左列情形之一者，處六月以上五年以下有期徒刑：
  於夜間侵入住宅或有人居住之建築物、船艦或隱匿其內而犯之者。
  毀越門扇、牆垣或其他安全設備而犯之者。
  攜帶兇器而犯之者。
  結夥三人以上而犯之者。
  乘火災、水災或其他災害之際而犯之者。
  在車站或埠頭而犯之者。
二前項之未遂犯罰之。
